最　高　行　政　法　院　裁　定
　　　　　　　　　　　　　　　　　　 96年度裁字第02665號
上　訴　人　元鼎投資股份有限公司
代　表　人　甲○○○
被 上訴 人　財政部臺北市國稅局
代　表　人　凌忠嫄　　　　送達處所同上
上列當事人間因營利事業所得稅事件，上訴人對於中華民國95年
5月25日臺北高等行政法院94年度訴字第2597號判決，提起上訴
，本院裁定如下：
　　主  文
上訴駁回。
上訴審訴訟費用由上訴人負擔。
　　理  由
按對於高等行政法院判決之上訴，非以其違背法令為理由，不得
為之，行政訴訟法第242條定有明文。依同法第243條第1項規定
，判決不適用法規或適用不當者，為違背法令；而判決有同條第
2項所列各款情形之一者，為當然違背法令。是當事人對於高等
行政法院判決上訴，如依行政訴訟法第243條第1項規定，以高等
行政法院判決有不適用法規或適用不當為理由時，其上訴狀或理
由書應有具體之指摘，並揭示該法規之條項或其內容；若係成文
法以外之法則，應揭示該法則之旨趣；倘為司法院解釋或本院之
判例，則應揭示該判解之字號或其內容。如以行政訴訟法第243
條第2項所列各款情形為理由時，其上訴狀或理由書，應揭示合
於該條項各款之事實。上訴狀或理由書如未依此項方法表明者，
即難認為已對高等行政法院判決之違背法令有具體之指摘，其上
訴自難認為合法。本件上訴人對於高等行政法院判決上訴，係以
：未實施兩稅合一前，所得稅法第42條規定，投資收益80%免稅
，只需以20%申報後，即不再依比例分攤營業費用及利息支出。
民國（下同）87年實施兩稅合一後，投資收益全部免稅。被上訴
人卻依財政部83年函釋規定，計算投資收益應分攤營業費用及利
息支出。再按，財政部83年函釋係關於證券交易所得稅停徵時，
有關營業費用及利息支出之分攤原則。所得稅法第42條投資收益
80%免稅於當時已存在，並無於當時不適用，卻於87年實施兩稅
合一後予以援引適用並以92年8月29日臺財稅字第0920355298號
函釋以圓83年函釋，83年函釋係證券交易所得停徵時，有關營業
費用以及利息支出之分攤原則，與投資收益不可混為一談。又按
，政府為鼓勵長期投資，是故所得稅法第42條明訂投資收益免稅
，被上訴人以83年函釋為課稅法源，又系爭投資收益分攤營業費
用及利息支出係以財政部92年函釋為準，亦應從92年開始等語，
為其理由。惟查原判決已引用86年12月30日修正公布前所得稅法
第42條規定及其立法理由與86年12月30日修正公布之所得稅法第
42條第1項規定及其立法理由參照比較，並明兩稅合一制實施
後，轉投資收益已廢除百分之八十免稅（暨轉投資之有關各項費
用悉准予列支）之規定，而改為全數免予計入所得額課稅，依前
揭規定，並無不合，而上項營業費用及利息支出為免稅收入及應
稅收入所共同發生，如免稅項目之相關成本費用歸由應稅項目吸
收，則營利事業將雙重獲益，不僅有失立法原意，並造成侵蝕稅
源及課稅不合理現象，故上訴人主張其91年度之成本費用應悉數
予以認列，為不足採。另原判決並認同被上訴人以自87年度起所
得稅法第42條第1項規定，投資收益全部不計入所得額課稅，則
投資收益應分攤營業費用及利息支出，依財政部83年2月8日台財
稅第831582472號函所釋示意旨，核定投資收益淨額為虧損新臺
幣（下同）34,633,975元【股利收入38,531,380元－投資收益應
分攤之營業費用及利息支出73,165,355元＝投資收益淨額－34,6
33,975元。】，課稅所得額為虧損25,705,688元。原判決引行為
時所得稅法第24條及第42條之規定，亦無適用法規不當，核上訴
人所陳上述理由，無非係就原審取捨證據、認定事實之職權行使
，以其對法律上見解之歧異，指摘原判決為不當，並就原審已論
斷者，泛言未論斷，或就原審所為論斷，泛言其論斷矛盾，而未
具體說明其有何不適用法規或適用法規不當之情形，並揭示該法
規之條項或其內容，及合於行政訴訟法第243條第2項所列各款之
事實，難認對該判決之如何違背法令已有具體之指摘。依首揭說
明，應認其上訴為不合法。
據上論結，本件上訴為不合法，依行政訴訟法第249條第1項前段
、第104條、民事訴訟法第95條、第78條，裁定如主文。
中　　華　　民　　國　　96　　年　　11　　月　　15　　日
                  第三庭審判長法  官　劉　鑫　楨
                              法  官  陳　秀　美
                              法  官　侯　東　昇
                              法  官　劉　介　中
                              法  官　戴　見　草
以  上  正  本  證  明  與  原  本  無  異
中　　華　　民　　國　　96　　年　　11　　月　　16　　日
　　　　　　　　　　　　　　　書記官　吳　玫　瑩
